臺灣嘉義地方法院民事裁定　　　　　　100年度家聲字第173號
聲　請　人　張耀成
聲　請　人　張郭美蓮
上二人共同
代　理　人　葉東龍律師
相　對　人　張人祥
上列聲請人聲請處分財產事件，本院裁定如下：
    主  文
准聲請人處分受監護宣告之人張人祥（男，民國○○年 ○月○○日生
，身分證統一編號：Ｚ000000000號）所有門牌號碼為嘉義市○區
○村里 ○鄰○○路1335-18號之廠房（坐落嘉義市○○段110號地
號）。
聲請程序費用由相對人即受監護宣告之人張人祥負擔。
    理  由
一、按監護人對於受監護人之財產，非為受監護人之利益，不得
    使用、代為或同意處分；監護人代理受監護人購置或處分不
    動產，非經法院許可，不生效力，修正之民法第1113條準用
    第1101條第1項及第2項第1款分別定有明文。
二、本件聲請意旨略以：相對人於民國94年 4月12日因車禍成為
    禁治產人，經鈞院以 97年度禁字第122號裁定准許在案，並
    選任聲請人為相對人的監護人。因相對人每月所需生活費用
    、外勞看護費及醫療費用龐大，應由相對人之配偶黃淑娟負
    擔，嗣相對人已與配偶黃淑娟達成和解，並約定將相對人所
    有門牌號碼為嘉義市○區○村里○鄰○○路1335-18號之廠房
    （坐落嘉義市○○段 110號地號）之廠房稅籍過戶予黃淑娟
    ，並由配偶黃淑娟給付新台幣 630萬元給相對人，故有為相
    對人之利益處分不動產之必要，依民法第1101條第1項、第2
    項規定，爰請鈞院許可監護人代理受監護人處分其前揭不動
    產等語。
三、經查，聲請人主張之事實，業據其提出戶籍謄本、相對人電
    子閘門財產所得調件明細、相對人與配偶黃淑娟之和解書影
    本、本院97年度禁字第 122號民事裁定影本為證，且經本院
    依職權調閱臺灣高等法院臺南分院99年度上字第 169號相對
    人與配偶黃淑娟間塗銷所有權登記事件之判決書在卷可參。
    本院審酌相對人與配偶黃淑娟間之和解書內容，約定相對人
    將上開廠房稅籍過戶予配偶黃淑娟，並同意上開廠房坐落之
    土地歸配偶黃淑娟所有，惟黃淑娟應給付相對人新台幣（下
    同） 630萬元，且三名未成年子女之扶養費用由黃淑娟負擔
    等情，有系爭和解書影本附卷可按。而上開廠房及坐落之土
    地，市價共約 500多萬元乙節，除據聲請人陳明在卷外，另
    據聲請人提出本院99年度補字第 118號塗銷所有權移轉登記
    事件之補費裁定存卷可參。依前開和解書內容，相對人雖同
    意將上開廠房稅籍過戶予黃淑娟，並同意上開廠房坐落之土
    地歸黃淑娟所有，惟相對人亦自黃淑娟處取得 630萬元，同
    時免除其對三名未成年子女之扶養義務，綜觀系爭和解書之
    條件，堪信本件聲請人依和解書之內容聲請本院准予處分相
    對人上開廠房稅籍，係為相對人即受監護宣告之人之利益。
    從而，聲請人聲請人主張為相對人即受監護宣告之人張人祥
    之利益，有必要處分如主文所示之不動產，核與首揭規定尚
    無不符，應予准許。
四、依非訟事件法第21條第2項，裁定如主文。
中    華    民    國   100    年    11    月    30    日
                家事庭       法  官  林中如
以上正本係照原本作成。
如對本裁定抗告，須於裁定送達後10日之不變期間內，向本院提
出抗告狀，並繳納抗告費新臺幣1,000元。
中    華    民    國   100    年    11    月    30    日
                             書記官  陳慶昀